【裁判字號】    97,訴,1868
【裁判日期】    980602
【裁判案由】    強盜等
【裁判全文】
臺灣高雄地方法院刑事判決              97年度訴字第1868號
公  訴  人  臺灣高雄地方法院檢察署檢察官
被      告  庚○○
                    （現另案於臺灣高雄第二監獄執行中）
被      告  乙○○
                    （現於臺灣高雄看守所羈押中）
上列二被告
共      同
選任辯護人  吳臺雄律師（財團法人法律扶助基金會）
被      告  己○○  男  30歲.
                    身分證統一.
                    住高雄市○.
                    居高雄市○.
                    （現於臺灣高雄看守所羈押中）
選任辯護人  蔡建賢律師（財團法人法律扶助基金會）
被      告  甲○○  男  29歲.
                    身分證統一.
                    住高雄市三.
被      告  丙○○  男  30歲.
                    身分證統一.
                    住高雄市○.
                    住高雄縣仁.
選任辯護人  唐治民律師
被      告  戊○○  男  55歲.
                    身分證統一.
                    住高雄市苓.
選任辯護人  陳魁元律師
被      告  丁○○  男  39歲.
                    身分證統一.
                    住高雄市苓.
選任辯護人  洪千琪律師
上列被告因強盜等案件，經檢察官提起公訴（97年度偵字第2832
0 、29900 、30723 、30883 、32047 、33365 號），本院判決
如下：
    主  文
庚○○犯如附表一所示之柒罪，各量處如附表一所示之刑。應執
行有期徒刑拾參年，扣案之改造手槍壹支（槍號：二七—００三
四七一；槍枝管制編號：0000000000號，含彈匣壹個
）及制式子彈拾肆顆，均沒收。
乙○○犯如附表二所示之捌罪，各量處如附表二所示之刑。應執
行有期徒刑拾陸年，併科罰金新臺幣參拾萬元，罰金如易服勞役
，以新臺幣壹仟元折算壹日；扣案之改造手槍壹支（槍號：二七
—００三四七一；槍枝管制編號：0000000000號，含
彈匣壹個）及制式子彈拾肆顆，均沒收。
己○○犯如附表三所示之貳罪，各量處如附表三所示之刑。應執
行有期徒刑肆年，扣案之改造手槍壹支（槍號：二七—００三四
七一；槍枝管制編號：0000000000號，含彈匣壹個）
及制式子彈拾肆顆，均沒收。
甲○○犯牙保贓物罪，處有期徒刑肆月，如易科罰金，以新臺幣
壹仟元折算壹日。
丙○○、戊○○、丁○○均無罪。
    事  實
一、庚○○前因犯竊盜、毒品危害防制條例、搶奪等案件，經本
    院民國93年度易字第1467號、93年度訴字第1785號、93年度
    訴字第1924號判決處有期徒刑7 月、7 月、1 年，再經本院
    94年度聲字第1051號裁定應執行有期徒刑1 年10月確定，於
    95年7 月13日縮刑假釋出監，復於96年1 月16日因假釋期滿
    未經撤銷而視為執行完畢；乙○○前因竊盜、搶奪案件，分
    經本院90年度訴字第2248號、90年易字第4018號判決處以有
    期徒刑1 年4 月、1 年6 月，復經本院96年度聲減字第4212
    號裁定減刑並定應執行刑1 年4 月確定，又其另前因竊盜案
    件，經本院95年度易字第283 號判決處以有期徒刑4 月，又
    經本院96年度聲減字第4212號裁定減刑為有期徒刑2 月確定
    ，上開有期徒刑經接續執行，於97年1 月23日縮短刑期假釋
    出監，並於97年9 月11日因假釋期滿未經撤銷而視為執行完
    畢；己○○前因竊盜、竊盜、偽造文書、毒品危害防制條例
    等案件，分經本院95年度易字第596 號、95年度易字第1521
    號、95年度訴字第4046號、95年度訴字第4047號判決處以有
    期徒刑1 年、7 月、10月、9 月確定，後經本院96年度聲減
    字第3684號裁定減刑並定應執行刑為1 年9 月確定，入監服
    刑後，甫於97年4 月27日縮刑執行完畢。
二、庚○○基於為自己不法所有之意圖，於97年1 月16日16、17
    時許之日落前，從新竹縣竹北市○○○○街20號隔壁房屋攀
    爬至上址天○○住處二樓陽台，然後持磚塊打破該陽台之落
    地窗玻璃（毀損部分未據告訴），再伸手進去將門鎖打開以
    進入行竊，共計竊得天○○所有之結婚對戒1 只、現金新臺
    幣（下同）300 元。嗣經警據報後在上開二樓玻璃門採得指
    紋4 枚，經送比對，與庚○○之左食指、左中指、左環指、
    左環指指紋相符而查悉上情。
三、庚○○復基於為自己不法所有意圖之犯意，於97年5 月19日
    14、15時許，持足以對人之生命、身體產生危害，客觀上足
    供兇器使用之之T 型扳手1 支為工具，破壞位於新竹縣竹北
    市○○街97巷36號宙○○住處之鋁門門鎖（毀損部分未據告
    訴），入內竊得宙○○所有之現金1 萬5 千元。嗣經警據報
    後在上址採得遺留指紋，經送比對，與庚○○之右食指指紋
    相符而查悉上情。
四、乙○○明知可發射子彈具殺傷力之改造手槍及制式子彈均為
    管制物品，非經中央主管機關許可，不得擅自寄藏、持有，
    竟於民國97年6 、7 月間某日，在高雄市三民區○○○路之
    正興國小前，受年籍姓名不詳綽號「勇哥」之男子所託，代
    為保管具有殺傷力之由德國HK廠USPCOMPACT型口徑9 mm制式
    半自動手槍，經換裝土造金屬槍管而成，可供擊發口徑9 mm
    制式子彈使用之改造槍枝1 支（含彈匣1 個；槍號00-00000
    0 號；槍枝管制編號：0000000000號）、9mm 制式子彈25顆
    （合稱上開槍彈），乙○○應允收受後，即未經許可，將上
    開制式槍彈藏放於不知情之年籍姓名不詳綽號「亮仔」位於
    臺北縣板橋市○○路200 巷29號4 樓之居住處。
五、乙○○、己○○基於為自己不法所有意圖之犯意聯絡，共同
    於97年9 月9 日凌晨5 時許，在高雄市○○區○○路58巷口
    處，乙○○攜帶足以對人之生命、身體產生危害，客觀上足
    供兇器使用之上開槍彈及T 型扳手1 支，由己○○在巷口處
    把風，乙○○則以上開T 型扳手1 支啟動亥○○所有停放在
    該處之XWA —299 號機車1 輛後竊取之。
六、乙○○、己○○2 人竊得上開機車後，即基為自己不法之所
    有意圖之犯意聯絡，於97年9 月9 日日凌晨5 時40分許騎乘
    上開機車至位於高雄市○○區○○路16號之「高福遊藝場」
    ，乙○○頭戴鴨舌帽及口罩，隨即持上開槍彈進入該遊藝場
    內，己○○則機車未熄火在外接應；乙○○進入後，旋即持
    槍枝拉槍機走向遊藝場櫃檯處，適該遊藝場之開分員癸○○
    自廁所內出來，乙○○見狀持槍比對著癸○○喝令脅迫其不
    要動，客觀上已達使人無法抗拒之程度，癸○○受驚嚇後誤
    以為乙○○所持之槍枝係假槍遂逼近乙○○並稱：給我開槍
    看看等語，復作勢要將其驅離，乙○○見無法順利得逞，驚
    慌後退之際，槍枝不慎走火擊射1 顆子彈，未擊中任何人；
    雙方對峙退至門口緊急之際，癸○○隨手拿起椅子1 張以求
    自保並作勢要丟向乙○○，乙○○慌亂中退至店外時，遂基
    於傷害之未必故意，未特別瞄準目標而朝店內開槍擊射第2
    顆子彈，該子彈擊中遊藝場內之客人申○○，造成申○○受
    有左前臂槍傷併橈骨開放性骨折、左後腰皮下異物留置（子
    彈已取出）之傷害，乙○○快步逃離並搭乘在外接應之己○○機車離去而未遂；乙○○、己○○隨後將上開竊得之機車
    ，騎至高雄縣鳳山市○○路與文勇街口處任意棄置（該機車
    尚未尋獲）。
七、另乙○○、庚○○基於為自己不法所有意圖之犯意聯絡，由
    乙○○頭戴鴨舌帽、口罩，手持上揭槍彈，庚○○頭戴全罩
    式安全帽，手持乙○○所交付未具殺傷力之瓦斯手槍1 支，
    於97年9 月15日凌晨5 時36分許，一同前往位於高雄市新興
    區○○○路12號「東東遊藝場」（營利事業登記證上登記為
    「佟佟遊藝場」）內，渠等進入該遊藝場後，乙○○隨即持
    槍敲打該遊藝場店員宇○○之頭部，造成宇○○受有頭部外
    傷之傷害，致使其不能抗拒，並動手強取宇○○背在身上之
    包包；隨後乙○○、庚○○均各持槍枝喝令遊藝場內之店員
    宇○○、午○○、酉○○、地○○及客人丑○○（別名：林
    偉權）等人趴蹲在地上，致使渠等均不能抗拒而任令乙○○
    、庚○○強取身上之財物，共計自宇○○及酉○○所背之包
    包內強盜得屬東東遊藝場之營業現金數千元及開分卡將近10
    萬點，及自丑○○身上強盜得現金約2 萬多元及中彩尚未兌
    獎之運動彩券1 張（中彩4 千多元）後，將上開店員及客人
    丑○○趕入廁所內後，始匆忙逃離現場，並將所得財物朋分
    花用。嗣被告乙○○在警方發覺其犯上揭強盜犯行之前，向
    員警供承犯有該強盜犯行，並表示願意接受裁判之意，員警
    旋循線查悉上情。
八、又乙○○、庚○○基於為自己不法所有意圖之犯意聯絡，於
    97年9月18日17時40分許，在高雄縣鳳山市○○○路155號處
    之中庭停車場處，由庚○○在旁把風，並由乙○○攜帶足以
    對人之生命、身體產生危害，客觀上足供兇器使用之上開槍
    彈及T 型扳手1 支，並以上揭T 型扳手撬開車鎖後竊取巳○○所有停放在該處之P3D —916號機車1 輛。
九、復乙○○、庚○○基於為自己不法所有意圖之犯意聯絡，由
    乙○○頭戴鴨舌帽、口罩，手持足以對人之生命、身體產生
    危害，客觀上足供兇器使用之上開槍彈及鐵鎚1 支，庚○○
    則頭戴全罩式安全帽，手持乙○○所交付上開未具殺傷力之
    瓦斯手槍1 支，共同騎乘上開竊得之車牌P3D —916 號機車
    ，於97年9 月18日19時許前往位於高雄市左營區○○○路41
    9 巷69號「瑱偉珠寶店」內，庚○○進入該珠寶店後，隨即
    持上開瓦斯槍隔著展示櫃指著該珠寶店老闆壬○○，乙○○
    隨後進入，並先持鐵鎚欲敲破該安全玻璃裝置之展示櫃未果
    ，庚○○隨即翻越展示櫃進入；因乙○○、庚○○均持槍，
    致壬○○不能抗拒而任令乙○○、庚○○打開展示櫃玻璃門
    ，將置放在展示櫃內之金飾一批連同盤子一併倒入渠等所攜
    帶之袋子內，乙○○、庚○○得手後匆忙逃離，在店門口外
    ，適有附近民眾未○○聽聞「搶劫」之喊叫聲，隨手撿拾木
    棍1 支欲加以攔阻，乙○○見狀朝地上擊射1 顆子彈，未○○欲再向前，乙○○再朝地上擊射1 顆子彈嚇阻未○○，乙○○、庚○○隨即共乘上開竊得之P3D —916 號機車逃離。
    嗣經壬○○清點財物損失，共計遭強盜金手鍊34條、套鍊（
    項鍊加墜子）3 條、黃金墜子4 個、小孩手環鈴鐺1 個、金
    腳鍊2 條等物（總重量達15兩9 錢5 分4 釐），乙○○旋即
    於翌日將該批強盜所得之金飾交由其哥哥甲○○找尋買主脫
    手銷贓，得款28萬5 千元與庚○○朋分。
十、另甲○○係乙○○之兄，明知乙○○於97年9 月19日上午某
    時（即上開強盜案後之翌日），在高雄市○○○路19巷1 弄
    12號住處，所託其代為脫手變賣之金飾1 批係來源不明之贓
    物，仍基於牙保贓物之犯意，隨即於當日中午與在當舖工作
    且不知情之丙○○聯繫，託其尋找買主銷贓，丙○○乃經由
    不知情兆豐當舖之子○○代其聯繫專門收購金飾之不知情戊○○前來兆豐當舖處，以33萬5 千元之價格將上開贓物金飾
    一批販賣銷贓予戊○○，甲○○並從中賺取2 萬5 千元。
十一、乙○○復基於為自己不法所有意圖之犯意，於97年9 月24
      日6 時51分許，持足以對人之生命、身體產生危害，客觀
      上足供兇器使用之十字扳手兇器為工具，在桃園縣中壢市
      ○○○路2 段460 號「蘋果房屋仲介公司」處打開鐵捲大
      門旁另扇鐵捲小門後，入內翻找竊取辦公室內之財物，共
      計竊得該公司員工戌○○所有之大眾EVEREX筆記型電腦1
      台、亞曼尼牌之斜背包1 個（內有存摺2 本、印鑑章2、3
      顆、照片等物）及屬蘋果房屋仲介公司所有之現金7千 多
      元後，於同日7 時9 分許逃離現場。
十二、庚○○復又基於為自己不法所有意圖之犯意，於97年9 月
      29日凌晨2 時許，持足以對人之生命、身體產生危害，客
      觀上足供兇器使用之T 型扳手1 支，破壞桃園縣八德市○○○街185 巷1 弄1 號寅○○住處之大門門鎖（毀損部分
      未據告訴），夜間侵入上開住宅，竊取寅○○所有之ELIT
      EGROU 牌筆記型電腦1 台、現金3 千元及自小客車鑰匙1
      串。
十三、庚○○為躲避警方之查緝，於97年10月1 日18時30分許，
      在桃園縣中壢市○○路139 巷39號前，見卯○○自其住處
      前甫發動車牌TX2 —013 號機車，竟基於為自己不法所有
      之意圖，趁卯○○坐在機車椅墊上，尚未加速騎走不及防
      備之際，突然靠近卯○○，並動手推擠卯○○，欲將其推
      開而搶奪該機車；卯○○驚慌之際即將機車鑰匙拔下，適
      卯○○之父、母親見狀亦過來幫忙，雙方拉扯之間，機車
      倒地，壓到卯○○之腳部（傷害部分未據告訴），庚○○
      則趁隙逃離現場而未得手。嗣庚○○於同日19時許逃至桃
      園縣中壢市○○路334 號，破壞上開辰○○住處頂樓鐵紗
      門侵入藏匿（所涉無故侵入住宅罪嫌及毀損罪嫌部分，均
      未據告訴），經屋主發現血跡而報警查獲。
十四、上開「高福遊藝場」、「東東遊藝場」、「瑱偉珠寶店」
      遭人持槍強盜案發後，經警過濾查證後，於97年10月1 日
      12時10分許，經警在桃園縣中壢市○○街49號前逕行拘提
      乙○○到案，隨後於當日在乙○○與庚○○藏匿之桃園縣
      中壢市○○街68號1 樓處，得屋主黃理鈺之同意實施搜索
      ，扣得屬乙○○所持有之黑色布鞋1 雙、GPLUS 手機1 具
      （含SIM 卡1 張）、EVEREX筆記型電腦1 台（竊得之物）
      及庚○○所持有之工具1 批、鴨舌帽1 頂、白色棉質手套
      2 雙、黑色手套1 雙、現金1 萬元（係強盜所得金飾變賣
      後尚未花畢之款項）、咖啡色斜背包1 個、白色塑膠束條
      1 把、粉紅色繩子1 條、ELITEGROUP筆記型電腦1 台（竊
      得之物），庚○○則趁隙逃逸，於同日下午在桃園縣中壢
      市○○路334 號前經警逮捕後於翌日解送臺灣桃園地方法
      院檢察署，經檢察官訊問後，由臺灣高雄地方法院檢察署
      檢察官與桃園地檢署檢察官聯繫，再由警持臺灣高雄地方
      法院檢察署檢察官之拘票前往拘提到案。己○○則於97年
      10 月21 日18時10分許，在高雄市○○區○○街2 號前拘
      提到案。乙○○到案後，於97年10月2 日帶同警方前往高
      雄縣鳥松鄉○○街本昌巷295 號前，查獲口罩1 只；再於
      97年10月7 日帶同警方前往臺北縣板橋市○○路200 巷29
      號4樓 其友人住處，得其同意實施搜索，扣得乙○○所持
      制式手槍1 支、子彈21顆及裝子彈盒子1 只、包槍枝用之
      雨衣1 件、盛裝槍枝、子彈之紙袋1 只及鑰匙1 串等物；
      復於97年10月22日帶同警方前往高雄縣大寮鄉○○○村○○路213 之2 號3 樓處，得屋主何蘇雄之同意實施搜索，
      搜扣得前述乙○○交付庚○○持用不具殺傷力之瓦斯手槍
      1 支及乙○○寄放在該處之西瓜刀1 支，本件乃循線查獲
      。
十五、案經亥○○、申○○、宇○○、戌○○等分別訴由高雄市
      政府警察局左營分局移送、新竹縣警察局竹北分局報請暨
      桃園縣政府警察局中壢分局報請臺灣桃園地方法院檢察署
      呈請臺灣高等法院檢察署檢察長核轉臺灣高雄地方法院檢
      察署偵查起訴。
    理  由
甲、證據能力部分：
壹、按被告以外之人於偵查中向檢察官所為之陳述，除顯有不可
    信之情況者外，得為證據，刑事訴訟法第159 條之1 第2 項
    定有明文。因此，本件證人即被害人癸○○、申○○、辛○○、宇○○、午○○、丑○○、壬○○、王雪燕、未○○、
    戌○○、卯○○及證人即共犯乙○○於偵查中之證詞，雖屬
    被告以外之人於偵查中向檢察官所為之陳述，惟該等於偵查
    中所為之陳述，均已依法具結（見臺灣高雄地方法院檢察署
    97年度偵字第28320 號卷二〈下稱偵二卷〉第106 頁、第18
    9 頁、第190 頁第203 頁至第205 頁、第217 頁、第218 頁
    、第236 頁反面、第237 頁、第238 頁），亦無證據顯示檢
    察官在偵查時有不法取供之情形，且據證人做成證據之外部
    情狀，亦無證據顯示上開證述有顯不可信之情況，揆諸上揭
    說明，上開證人於偵查中之證述，均具有證據能力。
貳、按被告以外之人於審判外之言詞或書面陳述，除法律有規定
    者外，不得作為證據，刑事訴訟法第159 條第1 項定有明文
    ；另按被告以外之人於審判外之陳述，雖不符前4 條之規定
    ，而經當事人於審判程序同意作為證據，法院審酌該言詞陳
    述或書面陳述作成時之情況，認為適當者，亦得為證據；當
    事人、代理人或辯護人於法院調查證據時，知有第159 條第
    1 項不得為證據之情形，而未於言詞辯論終結前聲明異議者
    ，視為有前項之同意；同法第159 條之5 規定甚明。本案所
    據以認定被告等犯罪事實之證據，其中部分屬傳聞證據，除
    上揭偵訊時經具結之證人證詞有證據能力外，其餘因檢察官
    、被告及辯護人於本院言詞辯論終結前均未對其證據能力聲
    明異議，本院認該等傳聞證據作成之情況亦無不當之情形，
    依刑事訴訟法第159條之5規定，該等傳聞證據均具備證據能
    力，合先敘明。
乙、實體部分：
壹、有罪部分：
一、成立犯罪之理由：
（一）犯罪事實二部分：
  １、上揭犯罪事實二所載之事實，為被告庚○○供承在卷，核
      與被害人天○○於警詢之證言相合（見偵二卷第88頁、第
      89頁），並有內政部警政署刑事警察局97年2 月25日刑紋
      字第0970025935號鑑驗書1 份、現場採證照片30張在卷可
      憑（見臺灣高雄地方法院檢察署97年度偵字第30723 號卷
      〈下稱偵四卷〉第15頁、第16頁、第19頁至第26頁），是
      被告庚○○上揭自白與事實相符，足為認定事實之依據。
  ２、是被告庚○○之該竊盜犯行，事證明確，堪足認定。
（二）犯罪事實三部分：
  １、上揭犯罪事實三所載之事實，為被告庚○○坦承在卷，核
      與被害人宙○○於警詢之證言相合（見臺灣高雄地方法院
      檢察署97年度偵字第30883 號卷〈下稱偵五卷〉第8 頁、
      第9 頁、第19頁至第26頁），並有新竹縣政府警察局97年
      6 月13日竹縣警鑑字第0970015815號函、內政部警政署刑
      事警察局97年6 月9 日刑紋字第0970076762號鑑驗書1 份
      、現場採證照片17張在卷可查（見偵五卷第23頁至第25頁
      、第28頁至第34頁），是被告庚○○上揭自白與事實相符
      ，足為認定事實之依據。
  ２、是被告庚○○之上揭竊盜犯行，事證明確，堪以認定。
（三）犯罪事實四部分：
  １、上開犯罪事實四所載之犯行，業據被告乙○○於警詢、偵
      訊及本院審理時坦承不諱（見臺灣高雄地方法院檢察署97
      年度偵字第28320 號卷一〈下稱偵一卷〉第176 頁至第17
      8 頁、第243 頁；本院卷第55頁），並有上開改造手槍1
      支、9 mm制式子彈14顆扣案可證。又扣案手槍經送內政部
      警政署刑事警察局鑑定結果認：送鑑手槍1 支（槍號00-0
      00000 號；槍枝管制編號0000000000號），係由德國HK廠
      USPCOMPACT型口徑9 mm制式半自動手槍，換裝土造金屬槍
      管而成，槍號遭磨滅，經以電解腐蝕法重現結果，研判槍
      號為00-000000 號，擊發功能正常，可供擊發口徑9mm 制
      式子彈使用，具殺傷力；且送鑑子彈，均係口徑9mm 制式
      子彈，採樣7 顆試射，均具殺傷力等情，有卷附內政部警
      政署刑事警察局97年11月19日刑鑑字第0970157600號鑑定
      書1 份附卷可稽（見偵二卷第158 -1頁），足認扣案之改
      造手槍、制式子彈均具有殺傷力無疑。是被告乙○○自白
      核與事實相符，堪為認定事實之依據。
  ２、是被告乙○○上揭非法寄藏槍枝之犯行，事證明確，堪以
      認定。
（四）犯罪事實五、六部分：
      被告乙○○、己○○就犯罪事實五、六所載之犯行，除下
      揭辯稱部分外，均坦承不諱，並核與證人即被害人亥○○
      、申○○於偵訊時、證人即被害人癸○○於偵訊、本院審
      理時之證詞大致相符（見本院卷第12頁至第14頁；偵二卷
      第183 頁、第184 頁），復有被害人申○○所提出之高雄
      醫學大學附設中和紀念醫院97年9 月11日診字第97091111
      3 號診斷證明書1 紙及高福遊藝場監視器翻拍照片、車牌
      XWA —299 號機車失竊、丟棄現場照片多張（見臺灣高雄
      地方法院檢察署97年度偵字第33365 號卷〈下稱偵三卷〉
      第208 至221 頁、第270 頁）附卷可按，另有上揭槍彈扣
      案可佐。惟被告乙○○於本院審理時辯稱：竊盜當時伊僅
      攜帶T 型扳手，並未攜帶上揭槍彈，至於子彈打到被害人
      申○○係因槍枝走火，其無傷害申○○之故意云云，被告
      乙○○之辯護人則以：被告乙○○持槍進入高福遊藝場實
      施強盜時，被害人即該遊藝場之員工癸○○並未因被告乙○○持槍而有無法抗拒之情形，是應認該件強盜行為尚未
      著手；被告己○○則於本院審理時辯稱：當時係由被告乙○○下手竊取機車及進入高福遊藝場實施強盜，伊不知被
      告乙○○有攜帶任何兇器云云，被告己○○之辯護人則以
      ：在上揭竊盜、強盜犯行中，被告己○○僅有把風行為，
      應認其係竊盜、強盜罪之幫助犯云云，然查：
  １、被告乙○○坦承攜帶T 型扳手竊取上揭機車之事實，且被
      告己○○於本院訊問時業已供承：伊知道被告乙○○竊盜
      時有帶T 型扳手等語（見本院卷一第64頁、第65頁），再
      衡之竊取機車之時攜帶工具以便於實施竊盜犯行應係常情
      ，是被告己○○於被告乙○○下手實施竊盜之時，應對於
      被告乙○○攜帶上揭T 型扳手有所認識；再者，證人即共
      同被告乙○○於本院審理時證謂：伊等從家中出來時，被
      告己○○就有看見上揭槍彈等語（見本院卷二第48頁），
      又被告乙○○另於偵訊時具結復供陳：當時伊等在伊家中
      即說好要一起出去搶劫，出發前，伊把上揭槍彈插在腰際
      時，被告己○○就有看到，之後伊等就先出去偷車，偷到
      車後並未再回住處，就到處找搶劫的目標等語（見偵二卷
      第104 頁、第105 頁），其復於本院審理時證陳：伊等到
      偷車現場時，被告己○○知道是要偷車去搶等語（見本院
      卷二第50頁），是被告己○○與被告乙○○係先為由被告
      乙○○持上揭槍彈為強盜之謀議後，再由被告乙○○攜帶
      上揭槍枝先為上揭竊盜犯行，嗣後再為上揭強盜犯行之事
      實，堪以認定，則被告己○○對於被告乙○○攜帶上揭槍
      彈為上揭竊盜、強盜之事實，自應有所知悉，況衡之常情
      ，倘被告庚○○係以為被告乙○○將未持上揭槍彈隻身進
      入高福遊藝場實施強盜犯行，其豈有一同前往之可能；據
      上，惟被告乙○○辯稱：竊盜當時伊僅攜帶T 型扳手，並
      未攜帶上揭槍彈云云及被告己○○辯稱：竊盜、強盜當時
      ，伊不知被告乙○○有攜帶任何兇器云云，均係推諉卸責
      之詞，並不足採信。至被告乙○○雖於本院審理時證稱：
      被告己○○並不知伊有帶T 型扳手，亦不知其行竊之目的
      ，槍彈是偷完車後始回家取出云云，顯與事實不合，並不
      足採信。
  ２、又證人即高福遊藝場之店員癸○○於本院審理時證陳：被
      告乙○○進入該遊藝場後，持槍喝令其不要動，其剛開始
      看到時嚇到，但之後其認為係假槍，所以上前阻止被告乙○○等語（見本院卷二第13頁），則被告乙○○持上揭槍
      彈喝令被害人癸○○不要動，其持槍之強暴行為是否業已
      達至使不能抗拒，雖非無疑；然查，刑法第328 條所謂之
      不能抗拒者，係指無力抗拒之意，被害人主觀上難以抗拒
      ，或客觀上抗拒不了均屬之；再者，不能抗拒並非構成要
      件行為本身，而係構成要件之行為程度，是行為人以強暴
      而著手於強盜行為之實行，便生既遂、未遂問題，申言之
      ，已至不能抗拒之程度，而未得財，固為未遂；未至不能
      抗拒之程度，而未得財，仍為未遂；難以抗拒或抗拒不了
      ，然亦已得財，亦屬既遂；據此，被告乙○○持上揭槍彈
      之強暴行為，在客觀上既應屬至使被害人不能抗拒之程度
      ，則應認該強盜行為業屬著手無訛，是被告乙○○之辯護
      人辯稱：被告乙○○持槍進入高福遊藝場實施強盜時，被
      害人即該遊藝場之員工癸○○並未因被告乙○○持槍而有
      無法抗拒之情形，是應認該件強盜行為尚未著手云云，顯
      係誤會，要不足採。
  ３、再按現行刑法關於正犯、從犯之區別，係以其主觀之犯意
      及客觀之犯行為標準，凡以自己犯罪之意思而參與犯罪，
      無論其所參與者是否係犯罪構成要件之行為，皆為正犯，
      其以幫助他人犯罪之意思而參與犯罪，其所參與者，苟係
      犯罪構成要件之行為，亦為正犯，必以幫助他人犯罪之意
      思而參與犯罪，其所參與者又為犯罪構成要件以外之行為
      ，始為從犯（見最高法院92年度臺上字第5407號判決參照
      ）。查上揭竊盜、強盜犯行中，被告己○○雖均係擔任把
      風接應之行為，然該強盜行為係由被告乙○○、己○○事
      先謀議所為，而竊取上揭機車則係為便於為上揭強盜行為
      一節，已於前述，並為被告己○○所不爭執，則被告己○○顯係基於自己犯罪之意思參與本件竊盜、強盜行為，揆
      之上開最高法院之見解，自應認其係該竊盜、強盜犯行之
      共同正犯，則被告己○○之辯護人辯稱：在上揭竊盜、強
      盜犯行中，被告己○○僅有把風行為，應認其係竊盜、強
      盜罪之幫助犯云云，委不足採。
  ４、又被告乙○○雖辯稱：至於子彈打到被害人申○○係因槍
      枝走火，其無傷害申○○之故意云云，然查，證人癸○○
      於偵訊及本院審理時均證陳：當時被告乙○○持槍叫其不
      要動，其以為係假槍，其就向乙○○表示有「給我開開看
      」，被告乙○○可能有點怕，就往門口離開，到門口外停
      車格時，其追隨至門口，被告乙○○往內看並就從外面平
      舉對著正門口往內開一槍，當時門口走道上剛好有一位客
      人在把玩機台，隨後有人喊中槍了，該客人中槍倒地等語
      （見本院卷第12頁；見偵二卷第183 頁），另證人即被害
      人申○○於偵訊時亦證陳：當時其看見歹徒拿槍叫癸○○
      不要動，癸○○對歹徒表示「你開看看」，歹徒慢慢往外
      退，接近門口時，聽見一聲槍響，其尚未中槍，歹徒退到
      門外時，歹徒又朝店裡開了一槍，這槍就打到其左手貫穿
      腹部，子彈留在腹部裡等語（見偵二卷第184 頁），足認
      被告乙○○係為逃離現場，遂於逃至門外之時，為嚇阻他
      人追捕，遂舉槍朝店內開槍打中被害人申○○之事實，被
      告乙○○辯稱係走火所致，應係卸責之詞，要不足採。
  ５、是被告乙○○上揭竊盜、強盜未遂、傷害之犯行及被告己○○上揭竊盜、強盜未遂之犯行，被告乙○○、己○○所
      辯均不足採，且事證明確，堪為認定。
（五）犯罪事實七部分：
  １、上揭犯罪事實七所載之強盜犯行，迭經被告乙○○、庚○○於警詢、偵訊及本院審理時供承不諱，核與證人即被害
      人辛○○於警詢、偵訊及本院審理時、證人宇○○、午○○於警詢、偵訊時、及證人丑○○於偵訊時之證詞相合（
      見本院卷二第16頁至第18頁；偵一卷第183 頁至第194 頁
      ；偵二卷第196 頁至第199 頁、第235 頁），並有被害人
      宇○○所提出之高雄醫學大學附設中和紀念醫院97年9 月
      18 日 診字第970918181 號診斷證明書1 紙、東東遊藝場
      監視器翻拍照片多張在卷可按（見偵三卷第271 頁、第22
      2 至229 頁），復有上揭槍彈及瓦斯手槍扣案可佐。是被
      告乙○○、庚○○上開自白與事實相符，得為認定事實之
      依據。
  ２、是被告乙○○、庚○○上揭強盜之犯行，事證明確，堪以
      認定。
（六）犯罪事實八、九部分：
  １、被告乙○○就犯罪事實八、九所載之犯行供承不諱：被告
      庚○○就犯罪事實八、九所載之犯行，除下揭辯稱部分外
      ，亦供承不諱，並核與證人即被害人巳○○於警詢時、證
      人即被害人壬○○、王雪燕、未○○於警詢、偵訊時之證
      述大致相符（見偵一卷弟35頁、第36頁、第38頁第39頁、
      第62頁、第63頁、第281 頁、第282 頁；偵二卷第210 頁
      至第212 頁、第235 頁反面），並有被害人壬○○所提出
      遭強盜金飾之品項細目、瑱偉珠寶店監視器翻拍照片、車
      牌P3D —916 號機車機車失竊、丟棄現場照片多張及內政
      部警政署刑事警察局97年10月9 日刑鑑字第0970145987號
      函在卷可按（見偵一卷第286 頁；偵二卷第215 、216 頁
      ；偵三卷第230 至245 頁），復有上揭槍彈及瓦斯手槍扣
      案可佐。惟被告庚○○辯稱：被告乙○○下手竊取上揭機
      車時，其不知被告乙○○有攜帶螺絲起子云云，然被告乙○○於本院審理時已供陳：其下手竊盜時，被告庚○○在
      其旁邊等語（見本院卷一第56頁），又被告乙○○係以T
      型扳手撬開上揭機車之車鎖之方式竊取上揭機車乙情，業
      據被告乙○○證陳在卷（見本院卷二第48頁），則竊盜時
      ，被告庚○○既係在被告乙○○之旁，衡情應可見被告乙○○使用T 型扳手撬開車鎖，況再參以竊取機車之時攜帶
      工具以便於實施竊盜犯行應係常情，則被告庚○○於被告
      乙○○下手實施竊盜之時，應對於被告乙○○攜帶上揭T
      型扳手有所知悉，是被告庚○○猶據前詞予以爭辯，自為
      推諉飾詞，要不足採。
  ２、被告庚○○所辯，並不足採，被告乙○○、庚○○上揭竊
      盜、強盜之犯行，事證明確，堪以認定。
（七）犯罪事實十部分：
  １、訊之被告甲○○固坦承被告乙○○於上揭時間地將上揭金
      飾交給伊，委託伊將該金飾賣出，而伊即委託丙○○透過
      子○○找以33萬元5 千元將上揭金飾賣予被告戊○○之事
      實，然矢口否認有何牙保贓物之之犯行，辯稱：其不知該
      金飾係為贓物，乙○○表示該金飾係其友人欠其錢用來抵
      償債務之用云云，然查被告乙○○僅係賽鴿協會之員工乙
      節亦經證人即被告乙○○於本院審理時證陳明確，再參以
      被告乙○○一再供承其係因經濟壓力始犯下本件犯行，可
      見被告乙○○之經濟狀況不佳，應無多餘大筆金錢借予他
      人，而觀之被告甲○○為被告乙○○之兄長，再酌以被告
      乙○○願意將價值不低之上揭金飾交予被告甲○○並委託
      被告乙○○出售乙情，可知被告乙○○顯然甚為相信被告
      甲○○，足見被告甲○○、甲○○2 人平時互動感情良好
      ，則被告甲○○對被告乙○○之經濟狀況自應有所瞭解，
      況目前正值金價高漲之際，倘該金飾來源無問題，債務人
      若有金飾一批，衡情當以自行出售以求高價較為合理，再
      慮及被告甲○○亦自承知悉被告乙○○有竊盜、搶奪等前
      科乙情（見本院卷一第168 頁；本院卷二第39頁），則被
      告乙○○表示該金飾係因其借錢予友人，友人用來抵債之
      用時，被告甲○○自應對該金飾之來源有所懷疑，始為合
      理，再佐以被告甲○○於本院審理時即自承當時伊的確有
      點懷疑，懷疑被告乙○○所言係謊話等語（見本卷二第41
      頁），足證被告甲○○當時對於該批金飾之來源係有所懷
      疑之事實，是被告甲○○辯稱：全然不知該批金飾係贓物
      云云，顯係推諉卸責之詞，要不足採。
  ２、是被告甲○○所辯，委不足採，其上揭牙保贓物之犯行，
      事證明確，足堪認定。
（八）犯罪事實十一部分：
  １、上揭犯罪事實十一所載之事實，為被告乙○○供承明確，
      核與被害人戌○○於警詢、偵訊時之證言相合（見偵一卷
      第195 頁至第197 頁；偵二卷第233 頁反面、第234 頁）
      ，並有被害人戌○○所提出監視光碟片1 片暨其紀錄之光
      碟內容概要1 紙在卷可憑（見偵三卷第358 頁、第359 頁
      ）。是被告乙○○上揭自白與事實相符，足為認定事實之
      依據。
  ２、是該被告乙○○之強盜犯行，事證明確，足堪認定。
（九）犯罪事實十二部分：
  １、上揭犯罪事實十二所載之事實，為被告庚○○供承在卷，
      核與被害人寅○○表弟明立仁於警詢之證言大致相合（見
      偵一卷第199 頁）。是被告庚○○上揭自白與事實相符，
      堪為認定事實之依據。
  ２、是被告庚○○之該竊盜犯行，事證明確，足為認定。
（十）犯罪事實十三部份：
  １、上揭犯罪事實十三所載之事實，為被告庚○○坦承在卷，
      核與證人即被害人卯○○於警詢、偵訊之證詞、證人即被
      害人之父母宋建興、涂秀伶及被害人辰○○於警詢之證述
      大致符合（見偵二卷第234 頁反面第235 頁；97年度偵字
      第21719 號卷〈下稱偵六卷〉第14頁至第22頁），故被告
      庚○○上揭自白與事實相符，堪為認定事實之依據。
  ２、是被告庚○○上開搶奪未遂犯行，事證明確，自足認定。
二、次按刑法第321 條第1 項第3 款之攜帶兇器竊盜罪，係以行
    為人攜帶兇器竊盜為其加重條件，此所謂兇器，其種類並無
    限制，凡客觀上足對人之生命、身體、安全構成威脅，具有
    危險性之兇器均屬之，且祇須行竊時攜帶此種具有危險性之
    兇器為已足，並不以攜帶之初有行兇之意圖為必要，最高法
    院79年臺上字第5253號判例意旨可資參照。查被告乙○○、
    己○○、庚○○於行竊、強盜時所攜帶上揭槍彈、T 型扳手
    、鐵鎚、十字扳手，其中上揭槍彈係具有殺傷力之槍彈，已
    於前述，而該T 型扳手、鐵鎚、十字扳手，則均為質地堅硬
    之工具，為被告乙○○、己○○、庚○○所不爭執，是該等
    物品客觀上均足以殺傷人生命、身體，顯係刑法第321 條第
    1 項第3 款所規定之兇器無訛。
三、論罪科刑部分：
（一）犯罪事實二部份：
      核被告庚○○所為係犯刑法第321 條第1 項第2 款之毀壞
      安全設備竊盜罪。至起訴意旨認被告庚○○此部分所為係
      犯刑法第321 條第1 項第2 款之踰越門扇竊盜罪，尚有未
      合，惟被告庚○○所犯係屬刑法第321 條第1 項之加重竊
      盜罪，論罪科刑之法條本係相同，不生變更起訴法條之問
      題（最高法院95年度臺上字第472 號判決意旨參照）。又
      被告庚○○有如事實一所載之犯罪前科，有臺灣高等法院
      被告（庚○○）前科紀錄表在卷可查，其在有期徒刑執行
      完畢5 年內故意再犯上開竊盜罪之有期徒刑以上之罪，為
      累犯，應依刑法第47條第1 項規定加重其刑。
（二）犯罪事實三部分：
      核被告庚○○所為係犯刑法第321 條第1 項第2 款、第3
      款之攜帶兇器、毀壞門扇竊盜罪。又被告庚○○有如事實
      一所載之犯罪前科，已於前述，其在有期徒刑執行完畢5
      年內故意再犯上開竊盜罪之有期徒刑以上之罪，為累犯，
      應依刑法第47條第1 項規定加重其刑。
（三）犯罪事實四部份：
      查上揭槍枝雖原係德國HK廠USPCOMPACT型口徑9 mm制式半
      自動手槍，惟業經換裝土造金屬槍管，已如前述，是自應
      屬改造槍枝。核被告乙○○所為，係犯槍砲彈藥刀械管制
      條例第8 條第4 項之非法寄藏可發射子彈具殺傷力之槍枝
      罪、同條例第12條第4 項之非法寄藏子彈罪。至起訴意旨
      認被告乙○○寄藏槍枝之行為，係犯槍砲彈藥刀械管制條
      例第7 條第1 項之非法持有手槍罪嫌，容有未恰，惟起訴
      基本事實同一，爰依刑事訴訟法第300 條規定，變更起訴
      法條。又被告乙○○以1 個寄藏行為同時觸犯上開2 罪名
      ，為想像競合犯，應從一重依非法寄藏可發射子彈具殺傷
      力之槍枝罪論處。
（四）犯罪事實五、六部分：
      核被告乙○○係犯刑法第321 條第1 項第3 款之攜帶兇器
      竊盜罪、第330 條第2 項、第1 項、第321 條第1 項第3
      款之攜帶兇器強盜未遂罪及第277 條第1 項之傷害罪；核
      被告己○○則係犯刑法第321 條第1 項第3 款之攜帶兇器
      竊盜罪、第330 條第2 項、第1 項、第321 條第1 項第3
      款之攜帶兇器強盜未遂罪。又就上開竊盜、強盜罪，被告
      乙○○、己○○均有犯意聯絡及行為分擔，皆為共同正犯
      。又其等實施強盜行為部分，因被害人之抗拒而未取得任
      何財物，僅屬強盜未遂，均應依刑法第25條第2 項規定，
      減輕其刑。再者，被告己○○如事實一所載之犯罪前科，
      ，有臺灣高等法院被告（己○○）前科紀錄表在卷可查，
      其在有期徒刑執行完畢5 年內故意再犯上開竊盜罪、強盜
      罪之有期徒刑以上之罪，均為累犯，應依刑法第47條第1
      項規定加重其刑；並依法先據累犯規定加重其刑後，再依
      上揭未遂之規定減輕其刑。
（五）犯罪事實七部分：
      核被告乙○○、庚○○均係犯刑法第330 條第1 項、第32
      1 條第1 項第3 款之攜帶兇器強盜罪，又就上開強盜罪，
      被告乙○○、庚○○有犯意聯絡及行為分擔，為共同正犯
      。至被告乙○○於實施強盜之強暴行為時，雖造成被害人
      宇○○上述之傷害，然此乃施強盜行為之當然結果，不另
      論傷害罪（最高法院91年度臺上字第1441號判決要旨參照
      ）。又被告乙○○、庚○○以一強盜行為，侵害被害人東
      東遊藝場、宇○○、午○○、酉○○、地○○及丑○○等
      人數法益，均係同時觸犯上開罪名，為想像競合，應從一
      重處斷。再者，被告乙○○、庚○○有如事實一所載之犯
      罪前科，有臺灣高等法院被告（乙○○、庚○○）前科紀
      錄表在卷可查，其等2 人在有期徒刑執行完畢5 年內故意
      再犯上開強盜罪之有期徒刑以上之罪，均為累犯，應依刑
      法第47條第1 項規定加重其刑。另被告乙○○為該強盜犯
      行後，於員警尚未偵覺其情時，主動向承辦員警坦承其事
      ，並接受裁判之事實，業據證人即承辦員警蘇俊仰於本院
      審理中證述明確（見本院卷二第20頁），是符合刑法第62
      條前段自首之規定，爰就該強盜犯行減輕其刑；並依法先
      加後減。又查被告乙○○於97年10月1 日中午在桃園住處
      遭警方逮捕時，業已供承其與住在該住處綽號「國順」之
      人，亦有共同參與上揭「東東遊藝場」、「瑱偉珠寶店」
      之強盜犯行，且警方隨即於搜索該住處時即搜得庚○○之
      資料，並查知庚○○即係住在該處綽號「國順」之人等情
      ，業經承辦員警蘇俊仰、朱瑩於本院證述明確（見本院
      卷二第20頁、第22頁、第25頁），可知警方當時即97年10
      月1 日中午左右即已得知被告庚○○涉犯上揭「東東遊藝
      場」、「瑱偉珠寶店」之強盜案，是被告庚○○雖於97年
      10 月3日上午11時左右於警詢時坦承犯下該強盜案（見偵
      三卷第44頁），而東東遊藝場之店長辛○○雖亦未於第一
      時間報案，直至97年10月3 日始報警處理，且於97年10月
      3 日13時左右始至警局指認被告庚○○乙節，業為證人即
      東東遊藝場之店長辛○○於本院證陳屬實（見本院卷二第
      17 頁 、偵卷三第82頁），然警方既於97年10月1 日中午
      左右即已得知被告庚○○涉犯上揭「東東遊藝場」之強盜
      案，被告庚○○於97年10月3 日之供承乙情，尚與自首規
      定不合。是被告庚○○之辯護人主張：就上揭強盜案，被
      告庚○○有自首情事云云，尚不足採。
（六）犯罪事實八、九部分：
      核被告乙○○、庚○○所為，係犯刑法第321 條第1 項第
      3 款之攜帶兇器竊盜罪、第330 條第1 項之攜帶兇器強盜
      罪。又被告乙○○、己○○就上開竊盜、強盜罪，均有犯
      意聯絡及行為分擔，均為共同正犯。再者，被告乙○○、
      庚○○有如事實一所載之犯罪前科，已於前述，其等2 人
      在有期徒刑執行完畢5 年內故意再犯上開竊盜罪、強盜罪
      之有期徒刑以上之罪，均為累犯，應依刑法第47條第1 項
      規定加重其刑。至庚○○之辯護人另主張：被告庚○○於
      97年10月1 日遭桃園警方逮捕時，業已坦承上揭「瑱偉珠
      寶店」之強盜案，自應符合自首條件云云，然查，被告庚○○係於97年10月1 日晚間供承上開犯行乙情，業據桃園
      承辦員警洪勳男於本院審理時證述確實，而警方於97年10
      月1 日中午左右即已得知被告庚○○涉犯上揭「瑱偉珠寶
      店」之強盜案，業於前述，是被告庚○○供承時點顯然在
      警方知其涉嫌該案之後，自未符自首規定。被告庚○○之
      辯護人猶執前詞予以主張，尚難採認。
（七）犯罪事實十部分：
      核被告甲○○所為，係犯刑法第349 條第2 項之牙保贓物
      罪。
（八）犯罪事實十一部分：
      核被告乙○○所為，係犯刑法第321 條第1 項第3 款之攜
      帶兇器竊盜罪。又被告乙○○有如事實一所載之犯罪前科
      ，已如前述，其在有期徒刑執完畢5 年內故意再犯該竊盜
      罪之有期徒刑以上之罪，為累犯，應依刑法第47條第1 項
      規定加重其刑。
（九）犯罪事實十二部分：
      核被告庚○○所為，係犯刑法第321 條第1 項第1 款至第
      3 款之攜帶兇器、毀壞門扇、夜間侵入住宅竊盜罪。又被
      告庚○○有如事實一所載之犯罪前科，已如前述，其在有
      期徒刑執行完畢5 年內故意再犯該竊盜罪之有期徒刑以上
      之罪，為累犯，應依刑法第47條第1 項規定加重其刑。
（十）犯罪事實十三部份：
      核被告庚○○所為，係犯刑法第325 條第3 項、第1 項之
      搶奪未遂罪。又其實施搶奪行為部分，因被害人之抗拒而
      未取得任何財物，僅屬搶奪未遂，應依刑法第25條第2 項
      規定，減輕其刑。再者，被告庚○○如事實一所載之犯罪
      前科，已如前述，其在有期徒刑執行完畢5 年內故意再犯
      上開搶奪罪之有期徒刑以上之罪，為累犯，應依刑法第47
      條第1 項規定加重其刑；並依法先據累犯規定加重其刑後
      ，再依上揭未遂之規定減輕其刑。
（十一）另被告乙○○、己○○、庚○○分別所犯上開各罪間，
        犯意各別，行為互殊，應分論併罰。
四、爰審酌被告乙○○未經許可，擅自持有具殺傷力之改造手槍
    、子彈，對於他人生命、身體以及社會治安造成潛在之危險
    與不安，實有可議；又被告乙○○、己○○、庚○○有犯罪
    前科，素行非佳，且正值青壯年，不思以正當途徑獲取金錢
    ，卻以持槍強盜、搶奪或竊盜之方式取得他人財物，對於對
    於被害人財產法益之保障及社會治安之維護危害甚鉅，被告
    乙○○尚傷害被害人，其等行為實屬惡行重大；惟念渠等犯
    後尚知坦承多數犯行，猶有悔意；另被告甲○○牙保本件贓
    物之買賣，助長社會財產犯罪之發生，且使被害人增加追贓
    之困難，所為有可議之處，又本件贓物之價值不低，所生危
    害非小，其又未能坦認犯行態度尚難謂佳；並考量其等犯罪
    之動機、目的、手段、對社會所生危害等一切情狀，分別量
    處如主文所示之刑，並就被告甲○○部分，參酌其學歷、家
    庭經濟狀況，諭知易科罰金之折算標準；另考量被告乙○○
    學歷、家庭經濟狀況，就罰金部分諭知易服勞役之折算標準
    ；並各定其應執行刑。至公訴人雖對被告庚○○具體求刑應
    判決並定執行刑為有期徒刑8 年、褫奪公權1 年，對被告乙○○具體求刑應判決並定執行刑為有期徒刑15年、褫奪公權
    2 年、併科罰金30萬，對被告甲○○具體求刑應判決並定執
    行刑為有期徒刑2 月，然該本院復審酌上開各情，認該被告
    等應各處以主文所示之刑，始可達罰當其罪之目的，公訴人
    之求刑稍屬過輕，附此敘明。
五、沒收部分：
（一）犯罪事實三部分：
      被告庚○○實施該竊盜犯行所攜帶之T 型扳手業經丟棄乙
      情，為被告庚○○供述明確（見本院卷二第208 頁），爰
      不宣告沒收。
（二）犯罪事實四部份：
      扣案之上開改造手槍1 支（含彈匣1 個；槍號00-000000
      號；槍枝管制編號：0000000000號）、9mm 制式子彈14顆
      為違禁物，應依刑法第38條第1 項第1 款規定宣告沒收。
      至扣案之因試射業已擊發之制式子彈7 顆，已不具殺傷力
      而失其違禁物之性質，爰不併於諭知沒收，附此敘明。
（三）犯罪事實五、六部分：
      扣案之上開改造手槍1 支（含彈匣1 個；槍號00-000000
      號；槍枝管制編號：0000000000號）、9mm 制式子彈14顆
      為違禁物，應依刑法第38條第1 項第1 款規定宣告沒收；
      至扣案之因試射業已擊發之制式子彈7 顆，已不具殺傷力
      而失其違禁物之性質，爰不併於宣告沒收，附此敘明。又
      被告乙○○、己○○實施該竊盜犯行所攜帶之T 型扳手，
      業經被告乙○○丟棄乙情，業經被告乙○○、己○○供陳
      在卷（見本院卷二第208 頁），爰不宣告沒收。
（四）犯罪事實七部分：
      扣案之上開改造手槍1 支（含彈匣1 個；槍號00-000000
      號；槍枝管制編號：0000000000號）、9mm 制式子彈14顆
      為違禁物，應依刑法第38條第1 項第1 款規定宣告沒收；
      至扣案之因試射業已擊發之制式子彈7 顆，已不具殺傷力
      而失其違禁物之性質，爰不併於宣告沒收。又扣案之瓦斯
      手槍1 支雖為犯該強盜罪所用之物，惟該瓦斯手槍係氣體
      動力式槍枝，以填充氣體為發射動力，單位面積動能為1.
      4 焦耳/ 平方公分，並不具殺傷力乙節，有高雄縣政府警
      察局槍彈鑑驗書1 份在卷可考（見97年度偵字第33365 號
      卷第193 頁至195 頁），自非違禁品，且該瓦斯手槍為案
      外人年籍姓名不詳綽號「雄哥」借予被告乙○○，並非被
      告乙○○、庚○○所有乙情，業經被告乙○○供承在卷，
      是爰不宣告沒收。
（五）犯罪事實八、九部分：
      扣案之上開改造手槍1 支（含彈匣1 個；槍號00-000000
      號；槍枝管制編號：0000000000號）、9mm 制式子彈14顆
      為違禁物，應依刑法第38條第1 項第1 款規定宣告沒收；
      至扣案之因試射業已擊發之制式子彈7 顆，已不具殺傷力
      而失其違禁物之性質，爰不併予宣告沒收。又扣案之瓦斯
      手槍1 支雖為犯該強盜罪所用之物，惟該瓦斯手槍並不具
      殺傷力，且非被告乙○○、庚○○所有乙情，已於前述，
      爰均不宣告沒收。又被告乙○○、庚○○實施犯罪事實八
      所載之竊盜犯行時攜帶之T 型扳手，已經被告乙○○丟棄
      乙情，業為被告乙○○、庚○○供明在卷（見本院卷二第
      208 頁），爰不宣告沒收。
（六）犯罪事實十一部分：
      又被告乙○○為該竊盜犯行所攜帶之十字扳手，已經被告
      乙○○丟棄乙情，已為被告乙○○供陳在卷（見本院卷二
      第208 頁），爰不諭知沒收。
（七）犯罪事實十二部分：
      又被告庚○○為該竊盜犯行所攜帶之T 型扳手業經丟棄乙
      情，業為被告庚○○供述在卷（見本院卷二第208 頁），
      爰不諭知沒收。
（八）至扣案乙○○所有黑色布鞋1 雙、GPLUS 手機1 具（含SI
      M 卡1 張）、口罩1 只及庚○○所持有之工具1 批、鴨舌
      帽1 頂、白色棉質手套2 雙、黑色手套1 雙、咖啡色斜背
      包1 個、白色塑膠束條1 把、粉紅色繩子1 條、裝子彈盒
      子1 只、包槍枝用之雨衣1 件、盛裝槍彈紙袋1 只及鑰匙
      1 串等物均非違禁物，且上揭黑色布鞋1 雙、GPLUS 手機
      1 具（SIM 卡1 張）、口罩1 只及庚○○所持有之工具1
      批、鴨舌帽1 頂、白色棉質手套2 雙、黑色手套1 雙、咖
      啡色斜背包1 個、白色塑膠束條1 把、粉紅色繩子1 條、
      鑰匙1 串、西瓜刀1 支等物，均與本件犯罪無關，業據被
      告乙○○、己○○、庚○○供述明確（見本院卷二第208
      頁），又上揭裝子彈盒子1 只、包槍枝用之雨衣1 件、盛
      裝槍彈紙袋1 只，則查無證據可認為被告乙○○、己○○
      、庚○○所有，是上開扣案物均不宣告沒收，附此敘明。
六、不另為無罪諭知之部分：
    至公訴意旨另認上揭犯罪事實二部分，被告庚○○除竊得上
    開犯罪事實二所載財物部分外，尚竊得天○○所有之ASUS-u
    5f筆記型電腦1 臺、項鍊4 條、手錶1 只等物；另上揭犯罪
    事實三部分，被告庚○○除竊得上開犯罪事實三所載財物外
    ，另竊得宙○○所有之臺北富邦銀行股票存摺1 本、德碁公
    司紀念金幣6 錢、SOGO及遠百禮券共8 千元、琥珀1 條等物
    ，惟被告庚○○堅決否認有竊得上開財物，而起訴意旨認被
    告庚○○尚有竊得上開財物無非係以被害人天○○、宙○○
    之證述及內政部警政署刑事警察局鑑驗書為主要論據，然觀
    之被害人天○○、宙○○之證述，僅能證明被害人丟失何物
    ，又上揭鑑驗書亦僅能證明被告庚○○曾至犯罪事實二、三
    所載之地點，均不足證明被告庚○○有竊得上開財物之事實
    ，從而，起訴意旨認被告庚○○竊得上開財物部分，因被告
    庚○○否認且查無其他證據足資證明，是此部分犯罪應屬不
    能證明。惟此部分若構成犯罪，因與起訴部分具有事實上一
    罪之關係，爰不另為無罪之諭知，併此敘明。
貳、無罪部分：
一、起訴意旨略以：被告丙○○明知被告甲○○於97年9 月19日
    中午，在高雄市三民區○○○路219 號兆豐當舖前交付，託
    其找尋買主脫手之金飾一批係來源不明之贓物，仍基於牙保
    贓物之犯意，經由兆豐當舖之子○○代其聯繫專門收購金飾
    之被告戊○○前來兆豐當舖處，將上開贓物金飾一批販賣銷
    贓予被告戊○○，被告丙○○並從中賺取2 萬5 千元；而被
    告戊○○明知被告丙○○於97年9 月19日中午，在高雄市三
    民區○○○路219 號兆豐當舖內脫手出售之金飾一批係來源
    不明之贓物，仍基於故買贓物之犯意，以33萬5 千元之價格
    向被告丙○○買受上開金飾贓物，被告戊○○懸即於翌日再
    脫手出售予被告丁○○，被告戊○○並從中賺取2 萬2680元
    ；而被告丁○○係萬家田珠寶銀樓之負責人，為從事金飾買
    賣業者，對於金飾品項新舊之認知及金飾收購程序應逐一登
    載細目等情知之甚詳，且銀樓公會對所屬會員經營之銀樓苟
    有遭強盜、搶奪、詐騙等被害情事，均立即通報公會所屬會
    員，以相互預防再次遭難，上開被害人壬○○經營之瑱偉珠
    寶店遭人持槍強盜金飾一節，非但為媒體所報導，銀樓公會
    亦已依公會常規通報會員；詎被告丁○○明知被告戊○○於
    97 年9月20日上午某時，持向其兜售脫手之金飾一批，係屬
    新品品項，為來源不明之贓物，仍基於故買贓物之犯意，以
    35 萬7680 元之價格向戊○○買受上開金飾贓物，並旋即予
    以熔解；因認被告丙○○涉犯刑法第349 條第2 項之牙保贓
    物罪嫌，被告戊○○、丁○○則均涉犯刑法第349 條第1 項
    故買贓物罪嫌等語。
二、按犯罪事實，應依證據認定之，無證據不得認定犯罪事實；
    又不能證明被告犯罪者，應諭知無罪之判決，刑事訴訟法第
    154 條第2 項、第301 條第1 項分別定有明文。次按認定不
    利於被告之證據須依積極證據，苟積極證據不足為不利於被
    告事實之認定，即應為有利被告之認定，更不必有何有利之
    證據；又犯罪事實之認定，應憑證據，如無相當之證據，或
    證據不足以證明，自不得以推測或擬制之方法，以為裁判之
    基礎（最高法院30年上字第816 號判例、40年臺上字第86號
    判例可資參照）。又檢察官就被告犯罪事實，應負舉證責任
    ，並指出證明之方法，亦為同法第161 條第1 項所明定。因
    此，檢察官對於起訴之犯罪事實，應負提出證據及說服之實
    質舉證責任，倘其所提出之證據，不足為被告有罪之積極證
    明，或其指出證明之方法，無從說服法院以形成被告有罪之
    心證，基於無罪推定之原則，自應為被告無罪判決之諭知，
    亦有最高法院92年臺上字第128 號判例足參。所謂認定犯罪
    事實之證據，係指足以認定被告確有犯罪行為之積極證據而
    言，如未發現相當證據，或證據不足以證明，自不能以推測
    或擬制之方法，以為裁判基礎。且刑事訴訟上證明之資料，
    無論其為直接證據或間接證據，均須達於通常一般人均不致
    於有所懷疑，而得確信其為真實之程度，始得據為有罪之認
    定，若其關於被告是否犯罪之證明未能達此程度，而有合理
    性懷疑之存在，致使無從形成有罪之確信，根據「罪證有疑
    ，利於被告」之證據法則，即不得遽為不利被告之認定，其
    以情況證據（即間接證據）斷罪時，尤須基於該證據在直接
    關係上所可證明之他項情況事實，本乎推理作用足以確證被
    告有罪，方為合法，不得徒憑主觀上之推想，將一般經驗上
    有利被告之其他合理情況逕予排除，此觀諸最高法院76年臺
    上字第4986號、32年度上字67號判例亦甚明顯。
三、訊據被告丙○○固不否認有於上揭時地，受被告甲○○所託
    而委由兆豐當鋪之子○○找來戊○○以33萬5 千元購買上揭
    金飾，並取得報酬2 萬5 千元之事實，被告戊○○雖不否認
    有於上開時地，以33萬5 千元為代價買受上揭金飾，並隨後
    將之售予被告丁○○乙節，被告丁○○則固不否認有於上述
    時地收購上揭金飾乙情，然被告丙○○堅決否認有何牙保贓
    物之犯行，被告戊○○、丁○○則均堅決否認有何故買贓物
    之犯行，其等均辯稱：不知上揭金飾係贓物等語。起訴意旨
    認被告丙○○、戊○○及丁○○各有上開牙保贓物、故買贓
    物罪嫌，無非係以被告丙○○、戊○○及丁○○於客觀上均
    有上揭牙保或故買贓物之事實，且被告丙○○還從中賺得2
    萬5 元之報酬等情事，資為主要論據。惟查：
（一）被告丙○○於上揭時地，受被告甲○○所託乃委由兆豐當
      鋪之子○○找來戊○○以33萬5 千元購買上揭金飾，被告
      戊○○則於上開時地於以33萬5 千元買受上揭金飾後，隨
      即於上述時地將之售予被告丁○○乙節，為被告丙○○、
      戊○○及丁○○所供承，核與證人即兆豐當舖之負責人子
      ○○、證人即被告無甲○○於本院審理時之證詞大致相合
      （見本院卷二第27頁至第33頁、第40頁至第42頁），並有
      被告戊○○所提出之當日收購該批金飾之估價單、被告丁○○所提出之當日收購該批金飾所載之原料金買進登記簿
      附卷可參（見本院卷一第150 頁、第106 頁），是該部分
      之事實，堪為認定。
（二）再查，被告丙○○、戊○○及丁○○於客觀上雖各有上揭
      牙保或買受該批金飾之事實，然此究與被告丙○○、戊○○及丁○○於主觀上是否知悉該批金飾係贓物乙節為二事
      ，尚難因被告丙○○、戊○○及丁○○於客觀上各有上揭
      牙保或買受該批金飾乙情，而逕認被告丙○○、戊○○及
      丁○○於主觀上是否知悉該批金飾係贓物。
（三）又被告丙○○居間買賣該金飾而從中取得報酬2 萬5 千元
      固為被告丙○○所自承，然查，居間介紹買賣之人可以從
      中獲取一定之利潤為眾所週知之情事，又被告丙○○係從
      事當舖業一事為被告丙○○所供陳，並有證人即被告甲○○於本院審理中證陳屬實（見本院卷二第40頁），則被告
      丙○○顯係藉由從事交易貴重物品為生之人，是被告丙○○居間該批金飾買賣後從中取得一定報酬，要與社會常情
      未有不符，況其居間交易價格為33萬5 千元，其取得之報
      酬數額與之相較，並無異常高額之情形，則據上，自難因
      被告丙○○有取得上揭報酬之事實，逕認其有知悉該批金
      飾為贓物之情事；至被告甲○○雖於本院審理中證稱：其
      未與被告丙○○約定報酬一事，然此僅關於當時被告丙○○同意居間買賣該批金飾之時，是否有與被告甲○○清楚
      協議報酬之事，猶與被告丙○○是否知情該批金飾為贓物
      乙節無涉，是自難據此為不利於被告丙○○之認定。
（四）再查，因購買贓物之風險甚大，因此收買贓物之買主，其
      收購價格一般會甚低於一般社會交易價格而有異於常情。
      然查，該批金飾重量為10兩多，而被告戊○○、丁○○係
      分別於97年9 月19日、97年9 月20日各以每錢3,100 元、
      3,195 元收購該批金飾，為被告戊○○、丁○○所供陳，
      核與證人即被告丙○○於本院審理時之證述相符（見本院
      卷二第44頁），並有被告戊○○所提出之當日收購該批金
      飾之估價單、被告丁○○所提出之當日收購該批金飾所載
      之原料金買進登記簿附卷可查（見本院卷一第150 頁、第
      106 頁），又觀之97年9 月19日、97年9 月20日黃金交易
      價格買入價格分別為每錢2,190 元、3,000 元，賣出價格
      則分別為每錢3,310 元、3,410 元乙情，有高雄市金銀珠
      寶商業同業公會98年2 月4 日高市○○○○道字第004 號
      函所附97年9 月每日黃金交易價格1 份在卷可憑（見本院
      卷一第207 頁），可知被告戊○○、丁○○所收購之價格
      ，均與上揭買出價格差距甚微，且較上揭買入價格為高，
      則其等收購上揭金飾顯無異常情形，核與收贓者會以低於
      行情價格收購贓物之情相異，足見被告戊○○、丁○○應
      不知該批金飾係屬贓物。再者，被告戊○○於收購該批金
      飾時，兆豐當鋪負責人子○○依例在上揭估價單上蓋用兆
      豐當舖之印鑑，且兆豐當舖過去亦曾與被告戊○○有交易
      紀錄乙情為證人即兆豐當鋪負責人子○○於本院審理時證
      述屬實（見本院卷二第29頁、第30頁），並有上揭估價單
      在卷可按，又被告丁○○過去曾多次與被告戊○○有交易
      之紀錄一節為證人即被告戊○○於本院審理時證陳明確（
      見本院卷二第92頁），並有被告丁○○所提出之原料金買
      進登記簿1 紙在卷可佐（見本院卷一第156 頁），則被告
      戊○○、丁○○在收購該批金飾時，自應難有何懷疑。
（五）況證人即被害人壬○○於本院審理時證謂：該批金飾的樣
      式均甚普通等語（見本院卷二第36頁），再觀以證人即兆
      豐當舖負責人子○○於本院審理時證述：10兩多的交易，
      在黃金買賣上係屬常見等語（見本院卷二第31頁），足認
      該批金飾在交易市場上，其樣式、重量均無異常之處，被
      告丙○○、戊○○、丁○○對於該批金飾之來源自難有所
      疑竇，益徵被告丙○○、戊○○、丁○○當時應不知該批
      金飾為贓物之事實。至證人即被害人壬○○於本院審理時
      雖證稱：當有珠寶店遭搶時，珠寶公會在正常情形下，會
      發函或簡訊通知同行等語（見本院卷二第35頁），然觀之
      高雄市金銀珠寶商業同業公會98年1 月20日高市○○○○
      道字第003 號函謂：97年9 月18日下午7 時左右瑱偉珠寶
      店被搶，當時公會人員已下班，而事後是否有發簡訊給會
      員，公會無存卷可查考；因被害人遲未提明確損失給公會
      且警方很快就破案，因此未發文給會員等語（見本院卷一
      第181 頁），是當時該公會並未發函通知瑱偉珠寶店遭搶
      一事，且亦無證據可證明該公會當時曾發簡訊通知該情，
      是自難逕依證人即被害人壬○○之上開證詞，為不利於被
      告丙○○、戊○○、丁○○之判斷。
四、綜上所述，公訴人所據之證據尚不足證明被告丙○○、戊○○、丁○○各有本件犯行，亦即本院認為依據公訴人所舉之
    證據，仍存有合理之懷疑，尚未到達確信其為真實之程度。
    此外，復查無其他積極證據，足以證明被告丙○○、戊○○
    、丁○○各有本件犯行，揆諸上開法律規定及判例意旨，自
    應為被告丙○○、戊○○、丁○○無罪之諭知。
據上論斷，應依刑事訴訟法第299 條第1 項前段、第301 條第1
項、第300 條，槍砲彈藥刀械管制條例第8 條第4 項、第12條第
4項 ，第11條前段、第28條、第277 條第1 項、第321 條第1 項
第1 款、第2 款、第3 款、第325 條第1 項、第3 項、第330 條
、第349 條第2 項、第25條第2 項、第41條第1 項前段、第42條
第3 項、第47條第1 項、第62條、第55條、第51條第5 款、第38
條第1 項第1 款、第2 項、刑法施行法第1 條之1 ，判決如主文
。
本案經檢察官靳隆坤到庭執行職務。
中    華    民    國    98    年    6     月    2     日
                  刑事第十三庭  審判長  法  官  簡志瑩
                                        法  官  曾子珍
                                        法  官  王參和
以上正本證明與原本無異。
如不服本判決應於收受送達後10日內向本院提出上訴書狀，並應
敘述具體理由；如未敘述上訴理由者，應於上訴期間屆滿後20日
內向本院補提理由書（均須按他造當事人之人數附繕本）「切勿
逕送上級法院」。
中    華    民    國    98    年    6     月    3     日
                                        書記官  陳惠玲
附錄論罪科刑法條：
槍砲彈藥刀械管制條例第8條第4項
未經許可，持有、寄藏或意圖販賣而陳列第1 項所列槍枝者，處
3 年以上10年以下有期徒刑，併科新臺幣700 萬元以下罰金。
槍砲彈藥刀械管制條例第12條第4項
未經許可，持有、寄藏或意圖販賣而陳列子彈者，處5 年以下有
期徒刑，併科新台幣300 萬元以下罰金。
刑法第320 條第1 項
意圖為自己或第三人不法之所有，而竊取他人之動產者，為竊盜
罪，處5 年以下有期徒刑、拘役或500 元以下罰金。
刑法第321條
犯竊盜罪而有左列情形之一者，處6 月以上、5 年以下有期徒刑
：
一、於夜間侵入住宅或有人居住之建築物、船艦或隱匿其內而犯
    之者。
二、毀越門扇、牆垣或其他安全設備而犯之者。
三、攜帶兇器而犯之者。
四、結夥三人以上而犯之者。
五、乘火災、水災或其他災害之際而犯之者。
六、在車站或埠頭而犯之者。
前項之未遂犯罰之。
刑法第325條
意圖為自己或第三人不法之所有，而搶奪他人之動產者，處6 月
以上5 年以下有期徒刑。
因而致人於死者，處無期徒刑或7 年以上有期徒刑，致重傷者，
處3 年以上10年以下有期徒刑。
第 1 項之未遂犯罰之。
刑法第328條
意圖為自己或第三人不法之所有，以強暴、脅迫、藥劑、催眠術
或他法，至使不能抗拒，而取他人之物或使其交付者，為強盜罪
，處5 年以上有期徒刑。
以前項方法得財產上不法之利益或使第三人得之者，亦同。
犯強盜罪因而致人於死者，處死刑、無期徒刑或10年以上有期徒
刑；致重傷者，處無期徒刑或7 年以上有期徒刑。
第 1 項及第 2 項之未遂犯罰之。
預備犯強盜罪者，處1 年以下有期徒刑、拘役或3 千元以下罰金
。
刑法第330 條第1 項
犯強盜罪而有第321 條第1 項各款情形之一者，處7 年以上有期
徒刑。
刑法第349條
收受贓物者，處3 年以下有期徒刑、拘役或5 百元以下罰金。搬
運、寄藏、故買贓物或為牙保者，處5 年以下有期徒刑、拘役或
科或併科1 千元以下罰金。
因贓物變得之財物，以贓物論。
 附表一：
┌──┬─────────────────────────────┐
│ １ │庚○○犯毀壞安全設備竊盜罪，累犯，處有期徒刑捌月。        │
├──┼─────────────────────────────┤
│ ２ │庚○○犯攜帶兇器、毀壞門扇竊盜罪，累犯，處有期徒刑捌月。  │
├──┼─────────────────────────────┤
│ ３ │庚○○共同犯攜帶兇器強盜罪，累犯，處有期徒刑柒年貳月。扣案│
│    │之改造手槍壹支（槍號：二七—００三四七一；槍枝管制編號：一│
│    │000000000號，含彈匣壹個）及制式子彈拾肆顆，均沒收│
│    │。                                                        │
├──┼─────────────────────────────┤
│ ４ │庚○○共同犯攜帶兇器竊盜罪，累犯，處有期徒刑捌月。扣案之改│
│    │造手槍壹支（槍號：二七—００三四七一；槍枝管制編號：一一０│
│    │0000000號，含彈匣壹個）及制式子彈拾肆顆，均沒收。  │
├──┼─────────────────────────────┤
│ ５ │庚○○共同犯攜帶兇器強盜罪，累犯，處有期徒刑柒年貳月。扣案│
│    │之改造手槍壹支（槍號：二七—００三四七一；槍枝管制編號：一│
│    │000000000號，含彈匣壹個）及制式子彈拾肆顆，均沒收│
│    │。                                                        │
├──┼─────────────────────────────┤
│ ６ │庚○○犯攜帶兇器、毀壞門扇、夜間侵入住宅竊盜罪，累犯，處有│
│    │期徒刑捌月。                                              │
├──┼─────────────────────────────┤
│ ７ │庚○○犯搶奪未遂罪，累犯，處有期徒刑捌月。                │
└──┴─────────────────────────────┘
 附表二：
┌──┬─────────────────────────────┐
│ １ │乙○○犯非法寄藏可發射子彈具殺傷力之槍枝罪，處有期刑參年陸│
│    │月，併科罰金新臺幣參拾萬元，罰金如易服勞役，以新臺幣壹仟元│
│    │折算壹日。扣案之改造手槍壹支（槍號：二七—００三四七一；槍│
│    │枝管制編號：0000000000號，含彈匣壹個）及制式子彈│
│    │拾肆顆，均沒收。                                          │
│    │                                                          │
├──┼─────────────────────────────┤
│ ２ │乙○○共同犯攜帶兇器竊盜罪，處有期徒刑捌月。扣案之改造手槍│
│    │壹支（槍號：二七—００三四七一；槍枝管制編號：一一０二０二│
│    │九四九０號，含彈匣壹個）及制式子彈拾肆顆，均沒收。        │
├──┼─────────────────────────────┤
│ ３ │乙○○共同犯攜帶兇器強盜未遂罪，處有期徒刑參年柒月。扣案之│
│    │改造手槍壹支（槍號：二七—００三四七一；槍枝管制編號：一一│
│    │０0000000號，含彈匣壹個）及制式子彈拾肆顆，均沒收。│
├──┼─────────────────────────────┤
│ ４ │乙○○犯傷害罪，處有期徒刑參月。扣案之改造手槍壹支（槍號：│
│    │二七—００三四七一；槍枝管制編號：0000000000號，│
│    │含彈匣壹個）及制式子彈拾肆顆，均沒收。                    │
├──┼─────────────────────────────┤
│ ５ │乙○○共同犯攜帶兇器強盜罪，累犯，處有期徒刑肆年。扣案之改│
│    │造手槍壹支（槍號：二七—００三四七一；槍枝管制編號：一一０│
│    │0000000號，含彈匣壹個）及制式子彈拾肆顆，均沒收。  │
├──┼─────────────────────────────┤
│ ６ │乙○○共同犯攜帶兇器竊盜罪，累犯，處有期徒刑捌月。扣案之改│
│    │造手槍壹支（槍號：二七—００三四七一；槍枝管制編號：一一０│
│    │0000000號，含彈匣壹個）及制式子彈拾肆顆，均沒收。  │
├──┼─────────────────────────────┤
│ ７ │乙○○共同犯攜帶兇器強盜罪，累犯，處有期徒刑柒年貳月。扣案│
│    │之改造手槍壹支（槍號：二七—００三四七一；槍枝管制編號：一│
│    │000000000號，含彈匣壹個）及制式子彈拾肆顆，均沒收│
│    │。                                                        │
├──┼─────────────────────────────┤
│ ８ │乙○○犯攜帶兇器竊盜罪，累犯，處有期徒刑捌月。            │
└──┴─────────────────────────────┘
 附表三：
┌──┬─────────────────────────────┐
│ １ │己○○共同犯攜帶兇器竊盜罪，累犯，處有期徒刑捌月。扣案之改│
│    │造手槍壹支（槍號：二七—００三四七一；槍枝管制編號：一一０│
│    │0000000號，含彈匣壹個）及制式子彈拾肆顆，均沒收。  │
├──┼─────────────────────────────┤
│ ２ │己○○共同犯攜帶兇器強盜未遂罪，累犯，處有期徒刑參年捌月。│
│    │扣案之改造手槍壹支（槍號：二七—００三四七一；槍枝管制編號│
│    │：0000000000號，含彈匣壹個）及制式子彈拾肆顆，均│
│    │沒收。                                                    │
└──┴─────────────────────────────┘


司法院資訊處製作；財團法人民間司法改革基金會備份。
